---
title: "Bases de Datos Generados en el Proyecto C4D" 
subtitle: "Entrega parcial del 3er producto."
author: "Rodriguez-Espinoza, J."
output: 
  html_document:
    theme: cosmo
    highlight: monochrome
    toc: true
    toc_float: false
    toc_depth: 4
    code_folding: hide
    css: styles.css
---

```{r setup, include=FALSE, echo = FALSE, message = FALSE}
knitr::opts_chunk$set(echo = TRUE)
library(tidyverse)
library(readxl)
library(naniar)
library(stringdist)
library(corrr)
library(skimr)
library(visdat)
source("../scripts/funciones_poa_c4d.R")

```

Este libro contienen una rapida descripcion y visualizacion de los datos trabajados en el marco de la consultoria con C4D, los scripts para su procesamiento pueden ser encontrados en el repositorio: https://github.com/jrodriguez88/POA_C4D

## Carga de datos procesados

Iniciaremos cargando los diferentes conjuntos de datos procesados a partir de los libros de datos maestros. La informacion esta guardada en formato `*.RData` del lenguaje de programacion R. 

Los conjuntos de datos se encuentran alojados en [OneDrive]


```{r loading_data}

# load data

# Contiene los datos importados del repositorio de Onedrive
load("../data/2_archivos_procesados/data_raw.RData")

# Contiene los datos resultado del proceso de reduccion de dimensionalidad
load("../data/2_archivos_procesados/data_selected.RData")

# Contiene las variables por libro de datos seleccionadas y sin outliers
load("../data/2_archivos_procesados/data_no_outliers.RData")

# Contiene Datos de rendimiento base (Calculado de caracterizacion) y por periodos mensuales y años del proyecto
# Contiene analisis de picos de cosecha
load("../data/2_archivos_procesados/rendimiento_base.RData")

# Contiene datos del plan de gestion de finca, seleccionan factores de exito
# Contiene analisis de visitas y frecuencias temporales
load("../data/2_archivos_procesados/test_factores_exito.RData")

# Contiene datos de precipitacion derivados de https://chc.ucsb.edu/data https://www.nature.com/articles/sdata201566
# Extraccion de informacion por cada productor
load("../data/2_archivos_procesados/rain_chirps_v2_C4D.RData")

# Contiene datos del componente de SIG, datos de latitud y longitud por centroide de area de cultivo
load("../data/2_archivos_procesados/spatial_C4D.RData")

```
## Descripcion de datos crudos - Data Maestra

Existen tres tablas de datos que reunen la informacion correspondiente a Caracterizacion de los productores, Plan de Gestion de Finca y Registros de produccion y ventas de Cacao a lo largo del proyecto. a continuacion se presentan algunas caractaristicas generales

```{r Raw data, warning=FALSE}

data_raw <- list(caracterizacion, plan_gestion_finca, productividad) %>%
  set_names(c("Libro_Caracterizacion", 
                 "Libro_Plan_Gestion_Finca", 
                 "Libro_Productividad"))

print("Dimension de los libros de datos")

# Data Overview, dimension, variable class, and missing values proportion
## Dimension 
data_raw %>%
  map(dim) %>% bind_rows() %>% 
  cbind(tibble(Dim = c("Registros", "Variables")), .)
  
## Variables classes
print("Variables por clase de datos")
data_raw %>%
  map(~ .x %>% map(class) %>% enframe %>% unnest(value)) %>% 
  map(~table(.x$value)) %>% bind_rows(.id = "Data")

## Missing values exploratory
print("Porcentaje de valores faltantes")
data_raw %>%
  map_dbl(pct_miss)

## Visualizar por porcentaje de datos faltantes por clase de datos
print(("Porcentaje de datos faltantes por clase de datos"))
bind_rows(Logical = data_raw %>%
  map(~.x %>% select(where(is.logical))) %>%
  map_dbl(pct_miss),

Numeric = data_raw %>%
  map(~.x %>% select(where(is.numeric))) %>%
  map_dbl(pct_miss),

Character = data_raw %>%
  map(~.x %>% select(where(is.character))) %>%
  map_dbl(pct_miss), .id = "Clase")

```

Los libros de datos cuentan con una extensa Longitud en los nombres de variables, tipico de valores recolectados por encuestas.
La Longitud de los nombres de variables Caracterizacion,  Plan de Gestion de Finca y Productividad es en promedio :`r names(caracterizacion) %>% map_dbl(nchar) %>% mean %>% round`,  `r names(plan_gestion_finca) %>% map_dbl(nchar) %>% mean %>% round` y  `r names(productividad) %>% map_dbl(nchar) %>% mean %>% round`, respectivamente.

## Reduccion de dimensionalidad y Seleccion de Caracteristicas

Considerando que las tablas de datos tiene un gran numero de variables se aplicaron metodos de reduccion de la dimensionalidad basado en 4 filtros:

- Por prorcentaje de datos faltantes (Variables con NA < 80%) 
- Por varianza cero (<0.01)
- por redundancia y alta correlacion
- Por criterio experto
 
Los detalles del proceso se documentan en el script `02_Reduccion_dimensionalidad.R`

### Caracterizacion
Se presenta el resumen de la informacion seleccionada del libro de caracterizacion.

```{r Caracterizacion, warning=FALSE, out.width="100%"}
skim(caracterizacion_to_join)

histograma_c4d_data(caracterizacion_to_join)

#barplot_c4d(caracterizacion_no_outliers)
```

### Plan de Gestion de Finca
Se presenta el resumen de la informacion seleccionada del libro de Plan de Gestion de Finca.

```{r PGF, warning=FALSE, warning=FALSE,  out.width="100%"}
skim(pgf_to_join)

histograma_c4d_data(pgf_to_join)

#barplot_c4d(pgf_no_outliers)
```


### Productividad
Se presenta el resumen de la informacion seleccionada del libro de Productividad
  
```{r Productividad, warning=FALSE,warning=FALSE, out.width="100%"}
skim(productividad_to_join)

histograma_c4d_data(productividad_to_join)

#barplot_c4d(productividad_no_outliers)
```



### Visualizacion de datos faltantes

Se presenta una visualizacion de datos faltantes en cada libro de datos.

```{r overview_faltantes, out.width="100%, warning=FALSE"}
# datos de analisis

libros_list <- list(caracterizacion_to_join, pgf_to_join, productividad_to_join) 
  
libros_names <- c("Libro_Caracterizacion", 
                 "Libro_Plan_Gestion_Finca", 
                 "Libro_Productividad")

libros_ids <- list(caracterizacion_to_join$ID_Productor, 
                   pgf_to_join$ID_Productor, 
                   productividad_to_join$ID_Productor)

map2(.x = libros_list, 
     .y = libros_names, 
     ~vis_dat(.x, warn_large_data = FALSE) + 
       labs(title = .y) +
       scale_fill_viridis_d(, option = "D", direction = -1))


# calcula porcentaje de datos faltantes luego de reemplazo de outliers
list(original =libros_list %>% map(pct_miss) %>% set_names(libros_names) %>% 
  bind_rows(),

oulier_replace_na = libros_list %>% 
  map(~.x %>% mutate(across(where(is.numeric), replace_outlier))) %>% 
        map(pct_miss) %>% set_names(libros_names)) %>% bind_rows(.id = "Status")
```




## Datos de Rendimiento
Se procesaron los datos de produccion y se estimaron indicadores como rendimiento por area y por arbol, asi mismo la densidad de siembra y los valores estimados de rendimiento para los ciclos de analisis 2022_2023 y 2023_2024. 

Ver script `graficos_productividad_poa_c4d.R`

```{r rendimiento, echo = FALSE, message = FALSE, warning=FALSE, out.width="100%"}
histograma_c4d_data(comparativa_productividad)

# Grafico de comparacion de rendimiento
comparativa_productividad   %>%
select(ID_Productor, departamento, contains("rendimiento"), -contains("arbol")) %>% 
  mutate(departamento = fct_reorder(departamento, rendimiento_2023_2024, .fun='mean')) %>% 
  select(-rendimiento_linea_base ) %>%
  pivot_longer(-c(ID_Productor, departamento)) %>%
  mutate(name = factor(name, levels = c("rendimiento_2022_2023", "rendimiento_2023_2024"))) %>%
  ggplot(aes(x = reorder(departamento, value),
             y = value, color = name, fill = name)) +
  stat_summary(fun.data=mean_cl_boot, position=position_dodge(0.5), geom="errorbar")+
  stat_summary(fun.data=mean_cl_boot, position=position_dodge(0.5), 
               size=3, shape=21, geom = "point") + 
  # geom_vline(xintercept = mean(rendimiento_base$rendimiento_area_produccion, na.rm = T), col = "red", linewidth = 1.2) + 
  # annotate(y=mean(rendimiento_base$rendimiento_area_produccion, na.rm = T),
  #        x=+Inf,label="Target Date",vjust=2,geom="label")
  coord_flip() + theme_minimal(14) +
  theme(legend.position = "bottom") +
  labs(title = "Comparativa Rendimiento del Cacao",
       x = "Departamento", y = "Kg/ha", fill = "Periodo:", color = "Periodo:") +
  scale_fill_viridis_d()

# Grafico de picos de cosecha
ggplot() +
  geom_col( data = productividad_mensual_summary, aes(mes_reg, registros, fill  = factor(year_registro)), position = "dodge") +
  geom_rect(data = picos_cosecha,
            aes(xmin = as.numeric(mes_reg) - 0.4, xmax = as.numeric(mes_reg) + 0.4,
                ymin = -Inf, ymax = Inf),
            fill = "red", alpha = 0.3, inherit.aes = FALSE) +
  facet_wrap(~departamento, scales = "free") + theme_bw() + 
  theme(legend.position = c(0.75, 0.1),
        strip.background =element_rect(fill="white"),
        legend.box.background = element_rect(colour = "black"),
        strip.text = element_text (face = "bold")) +
  labs(title = "Analisis de picos de cosecha", x = NULL, y = " Numero de Registros de venta", 
       fill = "Año de Registro") +
  scale_fill_viridis_d()






```



## Datos de factores de exito - Estrategia de extension

Se recodificaron los valores de la estrategia de extension y factoees de exito, se realiza un analisis de frecuencia de visitas donde se encuentra que el promedio de dias entre visistas es de `r mean(promedio_visitas$promedio_dias_entre_visitas, na.rm = T) %>% round`.
Asi mismo, se encuentra que cerca de la mitad de los productores han presentado retrasos en su ultima visita, siendo la ultima visita la que mas tiempo ha tardado.

```{r factores_exito, echo = FALSE, message = FALSE, warning=FALSE, out.width="100%"}

# Proporcion de ususarios donde su ultima visita fue la mas tardada
table(promedio_visitas$max_lag_last_visit)

promedio_visitas %>% 
  left_join(caracterizacion_to_join  %>% 
              select(ID_Productor, departamento, status)) %>% 
  filter(status == "Activo") %>%
  
  ggplot(aes(departamento, promedio_dias_entre_visitas)) +#, label1 = ID_Productor)) +
  # geom_violin(trim=FALSE) + 
  geom_jitter(aes(label1 = ID_Productor), alpha = 0.5, position = position_jitter(width =0.3)) +
  # stat_summary(fun.data=mean_sdl, mult=1, 
  #               geom="crossbar", width=0.7 , fill = "lightgrey", alpha =0.7) +
  
  geom_boxplot(fill = "lightgray", alpha =0.3, color = "darkred", 
               linewidth = 1, outliers = FALSE, width=0.8) +
  coord_flip() +
  # facet_wrap(~departamento, scales = "free") + 
  theme_bw() + labs(title = "Frecuencia de visita - Promedio en dias", x = "# de dias", y = "Departamento")





```

## Datos de Precipitacion

Contiene informacion de precipitacion extraida de CHIRPS para cada productor. https://chc.ucsb.edu/data https://www.nature.com/articles/sdata201566

```{r precipitacion, echo = FALSE, message = FALSE, warning=FALSE, out.width="100%"}
comparison_rain %>% pivot_longer(cols = c(rain_2022_2024, rain_climatology)) %>%
  ggplot() +
  geom_boxplot(aes(departamento, value, fill = name)) +
  theme_bw() + labs(title = "Precipitacion Anual por Departamento", 
                    y = "Precipitacion (mm)", x = NULL,
                    fill = "Periodo: ") +
  theme(legend.position = "bottom") +
  theme(axis.text.x = element_text(angle = 45, vjust = 0.5, hjust=1))
                    
```                    
                    
                    
